【裁判字號】    88,交聲,651
【裁判日期】    891006
【裁判案由】    違反道路交通管理處罰條例聲明異議
【裁判全文】
臺灣臺北地方法院交通事件裁定                    八十八年度交聲字第六五一號
    異議人即
    受處分人  甲○○
右列受處分人因違反道路交通管理處罰條例案件，對於台北市交通事件裁決所八十八
年十一月二十九日所為之處分 (原處分案號：北市交裁駕字第二二—九三三八二一號
、第二二─九三三八二二號），聲明異議，本院裁定如左：
    主  文
異議駁回。
    理  由
一、按汽車（含機車）駕駛人，酒精濃度過量者，處新台幣六千元以上一萬二千元以
    下罰鍰，並當場禁止其駕駛及吊扣其駕駛執照六個月；道路交通管理處罰條例第
    三十五條第一項第一款定有明文。又行車執照未隨時攜帶者，處汽車（含機車）
    所有人一百元以上二百元以下即新臺幣三百元以上六百元以上罰鍰，同條例第十
    四條第二款亦有明文。
二、本件受處分人即異議人甲○○，於民國八十八年十月十四日一時三十分許，酒醉
    駕駛其所有之車號ＡＬＷ—三六三號重型機車，經台北市○○○路四一九巷口，
    為擔任巡邏勤務之台北市政府警察局信義分局三張派出所（以下稱三張派出
    所）警員陳俊合、乙○○當場摯單舉發，受處分人於上所載應到案日期前向原處
    分機關為申訴，經原處分機關請舉發單位即信義分局調查結果，仍認受處分人有
    前開違規行為，原處分機關乃依前揭道路交通管理處罰條例第三十五條第一項第
    一款之規定，於八十八年十一月二十九日從輕裁處異議人罰鍰新台幣六千元並吊
    扣其駕駛執照六個月；並依道路交通管理處罰條例第十四條第二款規定，從輕裁
    處異議人罰鍰新台幣三百元。
三、本件異議人雖辯稱：伊當時雖有喝酒，但未騎乘機車云云；並舉其友人劉清宏為
    證云。然查，據證人即當時在台北市○○○路口實施巡邏勤務之三張派出所警
    員陳俊合，於本院八十九年一月十日調查時，以具結擔保其供述之真實性後供稱
    ：「當天看到受處分人甲○○騎機車沿光復南路由南往北行走，經過我們站立值
    勤的光復南路四一九巷口，我同事乙○○便吹哨舉指揮棒將受處分人攔停，受處
    分人見狀便將機車大燈熄掉，將機車騎上紅磚人行道上停車後便跑走，我與同事
    見狀即向前，發現受處分人滿身酒味，受處分人則辯稱其沒有騎機車，我們要受
    處分人出示證件，受處分人均拒絕出示任何證件，並拒絕開啟機車上任何行李箱
    ，．．帶回派出所作酒精測試，測出結果是０．七八，故受處分人酒醉駕車是可
    以確定的」「我看到受處分人要離開場時，我還靠近受處分人所騎機車，為防止
    受處分人日後辯稱他沒騎機車，我還將手靠近機車引擎蓋，發現引擎很熱，可見
    他機車當時確時有騎過」（見本院八十九年一月十日訊問筆錄），又證人乙○○
    於本院八十九年一月二十一日調查時，以具結擔保其供述之真實性後供述之舉發
    過程，亦與證人陳俊合警員供述大致相符，又參以異議人當時經測試酒精濃度為
    ０．七八MG/L，並有酒精測試單可證，顯已超過違規標準０．二五MG/L，又依上
    揭三張派出所警員所提供之於警局訊問時現場搜證音帶，受處分人於警局中，
    確自承喝多了一點酒，並有酒後大聲喧嘩情狀，且復表示拒絕出示任何證件，並
    稱喝醉酒駕車又如何等語，有本院八十九年二月十四日勘驗錄音帶筆錄可稽；至
    受處分人之友人劉清宏則到庭供稱，受處分人是騎機車或以其他方式回家，伊並
    不清楚云云（見本院八十九年二月十四日筆錄），顯難為受處分人有利之證明。
    故綜上諸情，異議人所辯其當時未騎車云云，顯屬卸責之詞，即不足採。本件事
    證明確，受處分人之酒後駕車及未隨身攜帶行照之違規行為，堪予認定。
四、從而，原處分機關依前揭道路交通管理處罰條例第三十五條第一項第一款之規定
    ，從輕裁處異議人罰鍰新台幣六千元並吊扣其駕駛執照六個月；並依道路交通管
    理處罰條例第十四條第二款規定，從輕裁處異議人罰鍰新台幣三百元，核無違誤
    ，本件受處分人之異議為無理由，自應將其異議駁回。
據上論斷，應依道路交通案件處理辦法第十九條，裁定如主文。
中      華      民      國      八十九      年     十     月     六     日
                                    臺灣臺北地方法院交通法庭
                                        法    官  林  政  憲
右正本證明與原本無異。
如不服本裁定，應於裁定送達後五日內，向本院提出抗告狀。
                                        書 記 官  江  虹  儀
中      華      民      國      八十九      年     十     月    十二    日


司法院資訊處製作；財團法人民間司法改革基金會備份。
